臺灣新竹地方法院刑事裁定
110年度聲字第916號
被      告  徐明裕



聲 請 人即
選任辯護人  劉昌樺律師
上列聲請人因被告殺人未遂案件（110年度訴字第390號），聲請
停止羈押，本院裁定如下：
    主  文
甲○○或第三人於提出新臺幣拾萬元之保證金後，准予停止羈押，
並於本案審理至案件確定之期間，不得對被害人范玉蘭有任何恐
嚇、騷擾、跟蹤、接觸或其他身體、財產上之侵害行為。
    理  由
一、聲請意旨略以：被告甲○○就其所涉之客觀犯行均已供承甚詳
    ，並已與范玉蘭於民國110年6月18日達成和解，被告除於同
    年月21日給付和解金新臺幣（下同）42萬元完畢外，被告另
    承諾會搬離住所，且不會再有任何傷害范玉蘭之不法行為，
    否則依和解書將負擔額外之賠償責任，范玉蘭嗣也依和解書
    內容對被告撤回告訴，表示願意原諒被告。而被告有固定工
    作及住所，於案發後並留在現場等待員警前來逮捕，也無逃
    亡之情形，應無逃亡之虞或羈押之必要性。懇請給予具保停
    止羈押等語。
二、查被告前因殺人未遂案件經檢察官提起公訴，經本院於民國
    110年5月21日訊問後，認被告坦承有起訴書所載之客觀犯罪
    事實，雖辯稱其並無殺害范玉蘭之意，惟一方面被告陳稱其
    失去理智之後仍繼續攻擊范玉蘭，於偵查時也稱其就是亂揮
    ，砍到哪個部位沒有印象等語，復范玉蘭受傷是在頭部、臉
    部、靠近頸部等等要害部位，告訴代理人並稱范玉蘭失血很
    多，無法止血，醫師表示若再遲誤送醫范玉蘭很有可能會發
    生死亡之結果等語，且衡情如被告沒有要殺害范玉蘭之意者
    ，為何要選擇殺傷力大的菜刀為本案犯行，綜合其他起訴書
    所載證據，認為被告涉犯殺人未遂罪嫌疑重大，是被告涉犯
    為最輕本刑5年以上有期徒刑之罪，有相當理由認為被告有
    逃亡之虞，被告也未與范玉蘭達成和解，於考慮范玉蘭本案
    受傷之程度與被告本案是屬於衝動型之犯罪後，衡酌比例原
    則，認為被告有羈押之必要，故諭知被告應於110年5月21日
    起羈押在案。
三、茲辯護人聲請停止羈押，經本院合議庭評議後，認本案已無
    羈押之必要，故准予被告或第三人於提出10萬元之保證金後
    ，停止羈押，且為保護范玉蘭及對被告形成拘束力，爰依刑
    事訴訟法第116條之2第1項第2款規定，命被告於本案審理至
    案件確定期間內，不得對范玉蘭有任何恐嚇、騷擾、跟蹤、
    接觸或其他身體、財產上之侵害行為。如被告於停止羈押後
    ，經合法傳喚無正當之理由未到庭，或有違反上開所附條件
    者，本院得命再執行羈押，併此指明。
四、依刑事訴訟法第110條第1項、第111條、第116條之2第1項第
    2款、第121條第1項，裁定如主文。
中　　華　　民　　國　　110 　年　　6 　　月　　29　　日
                  刑事第四庭  審判長法  官  陳健順
                                            魏瑞紅
                                            楊祐庭
以上正本證明與原本無異。
如不服本裁定，應於裁定送達後5日內向本院提出抗告狀。
中　　華　　民　　國　　110 　年　　6 　　月　　29　　日
                                    書記官  陳紀語